臺灣嘉義地方法院刑事判決
111年度易字第436號
聲  請  人  臺灣嘉義地方檢察署檢察官
被      告  曾華昕



上列被告因違反毒品危害防制條例案件，經檢察官聲請簡易判決
處刑（111年度偵字第5594號），本院認不應以簡易判決處刑，
改以通常訴訟程序判決如下：
    主  文
本件公訴不受理。  
    理  由
一、公訴意旨略以：被告曾華昕明知甲基安非他命係屬毒品危害
    防制條例列管之第二級毒品，不得非法持有，竟基於持有第二
    級毒品之犯意，於民國111年1月5日某時，透過社群軟體FACE
    BOOK（下稱臉書）與暱稱「Jimmy WU」之人，約定以新臺幣
    3500元，購買重量1公克之第二級毒品甲基安非他命，並透過
    全家便利商店「店到店」寄送之方式郵寄，曾華昕於111年1月9
    日下午3時許，在嘉義市○區○○街000號全家便利商店保健店收
    取該第二級毒品甲基安非他命1包，而自斯時起非法持有之
    。嗣未及施用，即於同年月13日中午12時50分許，為警在其
    位於嘉義市○區○○街00○00號5樓3之住處執行搜索，並扣得第
    二級毒品甲基安非他命1小包（淨重0.2415公克；驗餘淨重0
    .2340公克）、第二級毒品甲基安非他命吸食器2個、注射針
    筒15支（已使用過）、第二級毒品甲基安非他命殘渣袋3個
    、第二級毒品甲基安非他命摻食吸管1支及止血帶1條，始悉
    上情。因認被告涉犯毒品危害防制條例第11條第2項之持有
    第二級毒品罪嫌等語。
二、起訴之程序違背規定者，應諭知不受理之判決，刑事訴訟法
    第303條第1款定有明文。又意圖供自己施用而單純持有毒品
    ，進而施用，則其持有之低度行為，當然為高度之施用行為
    所吸收，不另論以持有毒品罪，如因施用毒品而被觀察勒戒
    或強制戒治，則該觀察勒戒或強制戒治前所單純持有毒品部
    分，亦為其所吸收而不另論罪，檢察官自亦不得就持有毒品
    部分逕向法院提起公訴。
三、被告曾華昕於偵查中自白：「我於111年1月11日在自宅內，
    施用第二級毒品甲基安非他命1次，本案扣案之第二級毒品
    甲基安非他命1包，就是我該次施用所剩。」等語(見毒偵卷
    第11頁反面、第22頁反面)，而被告之自白，尚有下列證據
    足以補強：
(一)毒品施用後於尿液中可檢出之最大時限，與施用劑量、施用
    頻率、施用方式、飲用水量之多寡、個人體質、代謝情況、
    檢體收集時間點及所用檢測方法之靈敏度等因素有關，因個
    案而異，而一般施用海洛因尿液可檢出嗎啡等代謝物時限為
    2至4天，一般可檢出甲基安非他命最長時間為1至5天等情，
    有行政院衛生署管制藥品管理局（現改制為衛生福利部食品
    藥物管理署）94年4月6日管檢字第0940003199號函及97年9
    月30日管檢字第0970009577號函可參。查，本案被告之尿液
    檢體先後送正修科技大學超微量研究科技中心、法務部法醫
    研究所鑑定，結果分別為安非他命類陽性反應(安非他命濃
    度118ng/mL，甲基安非他命濃度385ng/mL；安非他命濃度11
    3ng/mL，甲基安非他命濃度350ng/mL)等情，有尿液檢驗報
    告、法務部法醫研究所毒物化學鑑定書在卷可考(見毒偵卷
    第32、46頁)，足以認定。雖被告之尿液呈安非他命類陽性
    反應，但濃度因未達閾值標準經判定為陰性，但此乃被告施
    用第二級毒品甲基安非他命後，身體未能完全代謝之正常狀
    況。是以被告既能在可檢出甲基安非他命、安非他命之最大
    時限內，從尿液中排出並檢驗出第二級毒品甲基安非他命、
    安非他命數值，堪認被告於採尿前5日內確有施用第二級毒
    品甲基安非他命之行為。
(二)檢察官起訴意旨認被告購入之第二級毒品甲基安非他命重量
    為1公克，但被告經查獲時遭扣押之第二級毒品甲基安非他
    命重量僅為淨重0.2415公克，確實有重量減少之情事。且被
    告復經查扣可供施用毒品所用之物品，足見被告自白其於11
    1年1月9日下午3時許取得購入之第二級毒品甲基安非他命後
    之同年月11日某時，在自宅取出部分上開第二級毒品甲基安
    非他命而施用等情，應屬真實。　　
四、被告未曾因施用毒品經送觀察、勒戒或強制戒治，有其臺灣
    高等法院被告前案紀錄表附卷可稽。揆諸上揭說明，被告持
    有第二級毒品之行為應為施用毒品之行為所吸收（被告持有
    第二級毒品甲基安非他命之純質淨重未逾20公克，無較重於
    施用行為之情形），而被告之本次施用行為，又需先送觀察
    、勒戒或由檢察官處分附戒癮治療之緩起訴處分（如檢察官
    處分緩起訴處分，則被告之持有第二級毒品甲基安非他命行
    為，為該緩起訴處分效力所及)，檢察官不得再行起訴。從
    而，檢察官就被告持有第二級毒品部分起訴，顯然違背起訴
    之程序規定，依上開規定，爰不經言詞辯論，逕為不受理判
    決之諭知。
據上論斷，應依刑事訴訟法第452條、第303條第1款，判決如主
文。 
中　　華　　民　　國　　111 　年　　8 　　月　　18　　日
                  刑事第四庭  法　官　康敏郎
以上正本證明與原本無異。
如不服本判決應於收受判決後20日內向本院提出上訴書狀，並應敘述具體理由；其未敘述上訴理由者，應於上訴期間屆滿後20日內向本院補提理由書（均須按他造當事人之人數附繕本）「切勿逕送上級法院」。　　　　　　　　　　　　　　　　
中　　華　　民　　國　　111 　年　　8 　　月　　18　　日
                              書記官　陳佾澧